臺灣新竹地方法院刑事宣示判決筆錄　　 100年度審訴字第41號
公　訴　人　臺灣新竹地方法院檢察署檢察官
被　　　告　陳忠良
指定辯護人　本院公設辯護人周凱珍
上列被告因違反毒品危害防制條例案件，經檢察官提起公訴（99
年度毒偵字第1715號）後，聲請本院改依協商程序而為判決，於
中華民國100 年2 月25日下午4 時在本院刑事第十一法庭宣示判
決，出席職員如下：
　　　　　　　　　　　　　　　　　　　審判長法官　邱忠義
　　　　　　　　　　　　　　　　　　　　　書記官　劉依緹
　　　　　　　　　　　　　　　　　　　　　通　譯　邱立杰
法官起立朗讀判決主文、犯罪事實要旨、處罰條文，及告以上訴
限制、期間並提出上訴狀之法院，且諭知記載其內容：
一、主  文：
    陳忠良施用第一級毒品，累犯，處有期徒刑玖月。又施用第
    二級毒品，累犯，處有期徒刑伍月。應執行有期徒刑壹年。
二、犯罪事實要旨：
（一）陳忠良前曾(1)於民國93年間，因違反毒品危害防制條例案
      件，經本院以94年度易字第257 號判決判處有期徒刑4 月
      確定（下稱甲案）；(2)又於94年間，因竊盜案件，經本院
      以94年度竹東簡字第168 號判決判處有期徒刑4 月確定（
      下稱乙案）；(3)又於95年間，因違反毒品危害防制條例案
      件，經本院以95年度訴字第322 號判決就連續施用第一級
      毒品部分判處有期徒刑1 年，就連續施用第二級毒品部分
      判處有期徒刑6 月，應執行有期徒刑1 年4 月確定（下稱
      丙案）。復因減刑條例實施，上開甲、乙、丙三案件經本
      院以96年度聲減字第48號裁定，分別減為有期徒刑2 月、
      2 月、6 月、3 月，並就甲、乙二案及丙案中有關施用第
      一級毒品部分，定其應執行刑為有期徒刑10月確定，另與
      上開丙案中有關施用第二級毒品部分接續執行，於96年7
      月26日易科罰金執行完畢。
（二）陳忠良前(1)於88年間，因施用第二級毒品案件，經本院以
      88年度毒聲字第2736號裁定送觀察、勒戒，於89年3 月11
      日入所，因認無繼續施用毒品傾向，於89年3 月31日釋放
      出所執行完畢，並經臺灣新竹地方法檢察署檢察官以88年
      度毒偵字第795 號、89年度毒偵字第182 號、第634 號、
      第915 號為不起訴處分確定；(2)又於89年間，因施用第二
      級毒品案件，經本院以89年度毒聲字第2260號裁定送觀察
      、勒戒，於89年11月23日入所，因認有繼續施用毒品傾向
      ，經本院以90年度毒聲字第68號裁定令入戒治處所施以強
      制戒治，嗣其強制戒治執行滿3 月後，經戒治處所認無繼
      續戒治之必要，再經本院以90年度毒聲字第966 號裁定停
      止戒治，於90年10月19日因停止其處分出監，所餘戒治期
      間付保護管束，旋其停止戒治所餘戒治期間於90年12月22
      日屆滿，因期滿未經撤銷，視為強制戒治期滿執行完畢；
      刑責部分則經本院以90年度訴字第26號判決分別判處有期
      徒刑8 月、4 月，應執行有期徒刑10月確定；(3)另於93年
      間，因施用第二級毒品案件，經本院以94年度易字第257
      號判決判處有期徒刑4 月確定；(4)另於95年間，因連續施
      用第一、二級毒品案件，經本院以95年度訴字第322 號判
      決分別判處有期徒刑1 年、6 月，應執行有期徒刑1 年4
      月確定；(5)另於98年間，因施用第一級毒品案件，經本院
      以99年度審訴字第464 號判決判處有期徒刑8 月確定；(6)
      另於99年3 月間，因施用第二級毒品案件，經本院以99年
      度審竹簡字第483 號判決判處有期徒刑5 月，嗣提起上訴
      ，再經本院以99年度簡上字第106 號判決駁回上訴而確定
      ；(7)再於99年7月間，因施用第一、二級毒品案件，經本
      院以99年度審訴字第570號分別判處有期徒刑8月、4月，
      應執行有期徒刑10月，並於上訴臺灣高等法院後撤回上訴
      而確定。
（三）詎陳忠良仍不知悔改，於前開強制戒治處分執行完畢釋放
      後，「5 年內再犯」施用毒品案件，並經法院判處罪刑確
      定後，(1)復基於施用第一級毒品海洛因的犯罪意思，於99
      年8 月19日某時許，在新竹縣峨眉鄉石井村4 鄰28之2 號
      住處，以針筒注射之方式，施用第一級毒品海洛因1 次；
      (2)另基於施用第二級毒品甲基安非他命的犯罪意思，於99
      年8 月18日某時許，在同上住處，以將甲基安非他命放入
      玻璃球內再點火燒烤吸食煙氣之方式，施用第二級毒品甲
      基安非他命1 次。嗣於99年8 月20日中午12時30分許，因
      其另涉竊盜案件，經警通知到場說明，並發覺其為毒品調
      驗人口，復經警採集其尿液送驗，結果呈安非他命、甲基
      安非他命、嗎啡陽性反應，始悉上情。
（四）案經保安警察大隊第二總隊第三大隊第一中隊報告臺灣新
      竹地方法院檢察署檢察官偵查起訴。
三、處罰條文：
    毒品危害防制條例第10條第1 項、第2 項，刑法第11條前段
    、第47條第1 項、第51條第5 款。
四、協商判決除有刑事訴訟法第455 條之4 第1 項第1 款於本訊
    問程序終結前，被告撤銷協商合意或檢察官撤回協商聲請者
    ；第2 款被告協商之意思非出於自由意志者；第4 款被告所
    犯之罪非第455 條之2 第1 項所定得以協商判決者；第6 款
    被告有其他較重之裁判上一罪之犯罪事實者；第7 款法院認
    應諭知免刑或免訴、不受理者情形之一，及違反同條第2 項
    「法院應於協商合意範圍內為判決；法院為協商判決所科之
    刑，以宣告緩刑或2 年以下有期徒刑、拘役或罰金為限」之
    規定者外，檢察官與被告均不得上訴。
五、如有前項得上訴之情形，得自收受宣示判決筆錄送達之日起
    10日內，向本院提出上訴書狀，上訴於第二審法院。
中    華    民    國   100    年    2     月    25    日
                  刑事第九庭書  記  官        劉依緹
                            審判長法官        邱忠義
以上筆錄正本係照原本作成。
中    華    民    國   100    年    2     月    25    日
                            書  記  官        王思穎
附錄本案處罰實體法條全文：
毒品危害防制條例第10條第1 項、第2 項：
施用第一級毒品者，處6 月以上5 年以下有期徒刑。
施用第二級毒品者，處3 年以下有期徒刑。